臺灣新竹地方法院刑事判決　　　　　　100年度簡上字第148號
上　訴　人
即　被　告　周廣輝
上列上訴人即被告因家庭暴力防治法案件，不服本院竹東簡易庭
100年度竹東簡字第162號中華民國100年 8月8日第一審刑事簡易
判決（聲請案號：臺灣新竹地方法院檢察署100年度速偵字第182
號），提起上訴，本院管轄第二審之合議庭判決如下：
    主  文
上訴駁回。
周廣輝緩刑貳年，緩刑期內付保護管束。
    事  實
一、周廣輝與趙淑芬為夫妻，2人間具有家庭暴力防治法第3條第
    1 款所定之家庭成員關係，周廣輝因曾對趙淑芬實施身體及
    精神上不法侵害行為，經趙淑芬向本院民事庭聲請核發民事
    通常保護令，經本院民事庭於民國100年4月12日核發 100年
    度家護字第19號民事通常保護令，命令周廣輝不得對趙淑芬
    實施身體或精神上不法侵害之行為且不得直接或間接對趙淑
    芬為騷擾行為，並該保護令有效期間為 8月。上開保護令業
    於100年4月23日18時許，經新竹縣政府警察局竹東分局員警
    向周廣輝宣達該保護令之內容，並告誡不得違反該保護令。
    詎周廣輝於收受該保護令後，明知應遵守保護令之內容，仍
    基於違反上開保護令之犯意，於該保護令有效期間之100年7
    月7日8時30分許，在新竹縣五峰鄉桃山村12鄰清泉206號2人
    之住處內，因雙方飲酒後細故發生爭執，周廣輝竟以徒手按
    壓趙淑芬之頸部後用力推開趙淑芬，並將空酒瓶往地上丟擲
    ，再大聲喝令趙淑芬滾出去之方式違反保護令所為禁止對趙
    淑芬實施身體或精神上不法侵害之行為。嗣因趙淑芬報警處
    理，始悉上情。
二、案經新竹縣政府警察局竹東分局報告臺灣新竹地方法院檢察
    署檢察官偵查後聲請簡易判決處刑。
    理    由
壹、程序部分：
一、按被告於第二審經合法傳喚，無正當之理由不到庭者，得不
    待其陳述，逕行判決，刑事訴訟法第 371條定有明文。次按
    ，對於簡易判決處刑不服而上訴者，得準用上開規定，此觀
    諸刑事訴訟法第 455條之1第3項之規定自明。本件被告周廣
    輝經本院合法傳喚後，無正當理由未到庭，此有本院送達證
    書、刑事報到單在卷可稽，爰不待其陳述逕行判決，合先敘
    明。
二、又被告以外之人於審判外之言詞或書面陳述，除法律有規定
    者外，不得作為證據。另被告以外之人於審判外之陳述，經
    當事人於審判程序同意作為證據，法院審酌該言詞陳述或書
    面陳述作成時之情況，認為適當者，亦得為證據。當事人、
    代理人或辯護人於法院調查證據時，知有第159條第1項不得
    為證據之情形，而未於言詞辯論終結前聲明異議者，視為有
    前項之同意，刑事訴訟法第159條第1項及第159條之5分別定
    有明文。經查，本件關於證人趙淑芬於警詢時之證述，在本
    院準備程序中，被告就證據能力一節表示無意見，且經合法
    通知未到庭進行審理程序，依法應視為同意上開證據方法作
    為證據，本院審酌證人趙淑芬於警詢時之陳述係於案發後就
    自己親身經歷之事實所為者，依其陳述作成時之情況並無不
    適當，且非非法取得之證據，又無證明力明顯過低之情形，
    依前開規定，自得為證據；次按，本案認定事實所引用之文
    書證據，並無證據證明係公務員違背法定程序所取得，亦無
    刑事訴訟法第159條之4之顯有不可信之情況與不得作為證據
    之情形，本院斟酌本案卷內之證據並非非法取得，亦無證明
    力明顯過低之情形，且經本院於審判期日依法進行證據之調
    查、辯論，被告於訴訟上之程序權，已受保障，故前揭各該
    證據，亦均得採為證據，合先敘明。
貳、實體部分：
一、認定犯罪事實所憑之證據及認定之理由：
    前揭犯罪事實，業據被告周廣輝於警詢、偵查中及本院準備
    程序坦承不諱（偵卷第 8頁至第9頁、第33頁至第34頁、148
    號本院卷第16頁背面），核與被害人趙淑芬於警詢指訴之受
    害情節大致相符（偵卷第12頁至第13頁）。而本院民事庭核
    發之100年度家護字第19號民事通常保護令，業於100年4月2
    3日18時許，經警前往被告及被害人趙淑芬2人之住處，向被
    告宣達該保護令之內容，並告誡不得違反該保護令等情，亦
    有該保護令 1紙及新竹縣政府警察局竹東分局保護令執行紀
    錄表各 1份在卷可憑（偵卷第16頁至第17頁）。此外，復有
    新竹縣政府警察局道路交通事故當事人酒精測定紀錄表 2紙
    、現場照片 2張附卷可稽（偵卷第14頁至第15頁、第18頁）
    。綜上，本案事證明確，被告犯行堪以認定，應依法論科。
二、按家庭暴力防治法所稱「家庭暴力」，係指家庭成員間實施
    身體或精神上不法侵害之行為，家庭暴力防治法第2條第1款
    定有明文。核被告於上開犯罪事實一所為，係因違反本院民
    事法庭依家庭暴力防治法第14條第 1項所為之裁定，而犯家
    庭暴力防治法第61條第 1款之違反法院所為禁止實施身體或
    精神上不法侵害等行為之民事通常保護令罪。原審以被告罪
    證明確，適用刑事訴訟法第449條第1項前段、第454條第2項
    ，家庭暴力防治法第61條第 1款，刑法第11條前段、第41條
    第 1項前段，逕以簡易判決處刑，量處被告拘役30日，如易
    科罰金，以新臺幣1千元折算1日，認事用法並無違誤，所量
    刑度亦稱妥適，被告上訴意旨初始雖辯稱量刑過重，惟至本
    院準備程序時已坦認上開犯行改稱已與被害人達成和解，請
    求緩刑，是被告之上訴顯均無理由。
三、爰審酌被告前雖曾因故意犯罪受有期徒刑以上刑之宣告，然
    於92年 2月13日短縮刑期假釋出監，假釋期間付保護管束，
    至93年 7月26日保護管束期滿未經撤銷視為執行完畢後完畢
    後，至本院宣示判決時之100年12月15日止，往前回溯5年以
    內未曾因故意犯罪受有期徒刑以上刑之宣告，有臺灣高等法
    院被告前案紀錄表 1份在卷可參，其因情緒控制不佳，一時
    失慮致罹刑典，事後已能坦承犯行，且被害人亦同意原諒被
    告予其改過遷善之機會等語（ 148號本院卷第13頁），被告
    經此偵審程序之教訓後，應能知所警惕，而無再犯之虞，本
    院因認對其所宣告之刑以暫不執行為當，爰依刑法第74條第
    1項第2款併予宣告緩刑 2年，另被告與被害人係夫妻關係，
    為家庭成員，被告所為上開行為係成立違反保護令罪，且為
    家庭成員故意實施家庭暴力行為而成立之家庭暴力罪，爰併
    依家庭暴力防治法第38條第 1項之規定，於緩刑期內付保護
    管束，促其戒慎，以啟自新。
四、據上論斷，應依刑事訴訟法第455條之1第1項、第3項、第36
    8條、第371條，刑法第74條第1項第2款，家庭暴力防治法第
    38條第1項，判決如主文。
本案經檢察官趙佳儀到庭執行職務。
中    華    民    國   100    年    12    月    15    日
                  刑事第二庭    審判長法  官    賴淑敏
                                      法  官    毛松廷
                                      法  官    楊數盈
以上正本證明與原本無異。
不得上訴。
中    華    民    國   100    年    12    月    15    日
                                      書記官    陳麗麗
附錄本案論罪科刑法條：
家庭暴力防治法第61條
違反法院依第14條第1項、第16條第3項所為之下列裁定者，為本
法所稱違反保護令罪，處 3年以下有期徒刑、拘役或科或併科新
臺幣10萬元以下罰金：
一、禁止實施家庭暴力。
二、禁止騷擾、接觸、跟蹤、通話、通信或其他非必要之聯絡行
為。
三、遷出住居所。
四、遠離住居所、工作場所、學校或其他特定場所。
五、完成加害人處遇計畫。